【裁判字號】    89,上易,3043
【裁判日期】    890727
【裁判案由】    違反商標法
【裁判全文】
臺灣高等法院刑事判決                          八十九年度上易字第三四三號
    上  訴  人
    即  被  告  甲○○
右上訴人因違反商標法案件，不服臺灣臺北地方法院八十九年度易字第一四九七號，
中華民國八十九年七月二十七日第一審判決（聲請案號：臺灣臺北地方法院檢察署八
十九年度偵字第九七八七號）提起上訴，本院判決如左：
    主  文
上訴駁回。
甲○○緩刑年。
    事  實
一、甲○○明知附表所示之商標為國際著名商標，分別為附表所示之商標專用權人向
    經濟部中央標準局（現改制為經濟部智慧財產局）申請核准註冊，取得商標專用
    權，指定使用於附表所示之專用商品，現仍在專用期間，且明知已成年不詳姓名
    綽號「小胖」者所販賣之皮夾、皮包、皮帶為意圖欺騙他人，於同一商品，使用
    相同於附表所示註冊商標之圖樣之商品。竟基於意圖欺騙他人，販賣營利之概括
    犯意，於民國八十九年三月間，在臺北市士林夜市，向綽號「小胖」購買，皮夾
    、皮帶以每個（條）新臺幣（下同）三百五十元，皮包以每個四百元販入之後，
    即先後多次在臺北市士林夜市○○○路夜市、臺北市○○路一０一號力霸百貨股
    份有限公司前等地陳列皮夾、皮帶每個（條）以五百九十九元，皮包以每個八百
    九十九元出售，連續賣給不特定之顧客，賺取差價牟利，迄八十九年四月二十九
    日晚上六時許，為警在臺北市○○路一０一號前查獲，並扣得如附表所示其所有
    供販賣之仿冒商標商品。
二、案經如附表所示之商標專用權人訴由臺北市政府警察局信義分局報請臺灣臺北地
    方法院檢察署檢察官偵查聲請以簡易判決處刑，經臺灣臺北地方法院改依通常程
    序審判。
    理  由
一、右揭事實，業據上訴人即被告甲○○於警局偵訊、檢察官偵查中及原審審理中坦
    承不諱，核與告訴人即如附表所示之商標專用權人之代理人乙○○指訴之情節相
    符。而該等商品確係仿冒如附表所示註冊商標圖樣之商品，亦有卷附鑑定證明、
    各該商標註冊證及商標註冊簿影本足資佐證；並有照片四幀在卷及附表所示之仿
    冒商標商品扣案可資佐證。被告在本院審理時承認有販賣上開商品，惟辯稱：伊
    不知是仿冒品，伊未騙客人是真品，且伊只在臺北市○○路力霸百貨股份有限公
    司前販賣，伊才賣給四個客人云云。惟查被告於八十九年四月二十九日警局偵訊
    供稱：綽號「小胖」將上列仿冒品轉賣給伊時，有向伊表明上列品牌均係仿冒品
    等語（見偵卷第五頁），其事後於本院所辯係避重就輕與卸責之詞，不足採信。
    事證明確，被告犯行洵堪認定。
二、被告明知係意圖欺騙他人，於同一商品，使用相同於附表所示註冊商標之圖樣之
    商品，而販賣。核其所為，係犯商標法第六十三條販賣仿冒商標商品罪。其陳列
    仿冒商標商品行為已為販賣行為所吸收，不另論罪。被告先後多次販賣仿冒商標
    之犯行，時間緊接，觸犯構成要件相同之罪名，顯係基於概括犯意反覆為之，為
    連續犯，依刑法第五十六條規定，以一罪論，並加重其刑。其一次販賣行為，賣
    出數人有商標專用權之商品，侵害數商標專用權人之法益，係一行為觸犯數罪名
    ，為想像競合犯，應從一販賣仿冒商標商品罪處斷。
三、原審以被告罪證明確，適用商標法第六十三條、第六十四條、刑法第十一條前段
    、第五十六條、第五十五條、第四十一條、罰金罰鍰提高標準條例第二條之規定
    ，並審酌被告以前無犯罪紀錄，其販賣仿冒商標商品影響真正商標權所表彰之品
    質及商譽，造成商標專用權人之損失，妨礙社會交易秩序，且所為損害我國國際
    名譽及被告之生活狀況、品行、智識程度、犯罪之動機、目的、手段等一切情狀
    ，量處有期徒刑四月，並諭知易科罰金之折算標準。就扣案如附表所示之皮夾、
    皮包、皮帶，認係犯商標法第六十三條之罪所販賣之商品，不問屬於被告與否，
    均依商標法第六十四條之規定宣告沒收。經核認事用法並無不合，量刑亦屬妥適
    。被告上訴意旨否認知道所販賣者係仿冒品，執前詞指摘原判決不當，為無理由
    ，應予駁回其上訴。
四、末查被告未曾受有期徒刑以上刑之宣告，有本院被告全國前案紀錄表在卷可稽，
    其此次違反商標法犯行，販賣仿冒品數量尚非龐大，情節不重，告訴人即如附表
    所示之商標專用權人在原審之代理人乙○○出具被告已提供仿冒品來源之資料，
    且有悔悟之意，被告表明以後不再販售仿冒品，爰不予追究等語之信函，有該函
    件在卷可稽，被告經此偵審程序，亦應知所警惕，信無再犯之虞，本院因認對其
    所宣告之刑，以暫不執行為適當，併予宣告緩刑三年，以啟自新。
據上論斷，應依刑事訴訟法第三百六十八條，刑法第七十四條第一款，判決如主文。
本案經檢察官郭文東到庭執行職務。
中      華      民      國    八十九    年      十      月     十七     日
                              臺灣高等法院刑事第三庭
                                  審判長法  官  張  連  財
                                        法  官  張  傳  栗
                                        法  官  李  英  勇
右正本證明與原本無異。
不得上訴。
                                        書記官  倪  淑  芳
中      華      民      國    八十九    年      十      月     十九     日
附錄：本案論罪科刑法條全文
商標法第六十三條
明知為前條商品而販賣、意圖販賣而陳列、輸出或輸入者，處一年以下有期徒刑、拘
役或科或併科新臺幣五萬元以下罰金。


司法院資訊處製作；財團法人民間司法改革基金會備份。
